# 有关同控恢复 · 留存收益的一些问题？

提问人：chenkuaijiC 时间：2021-03-18 21:55:00
emmmm，在校学生，没有实务经验，所以不是很能理解恢复留存收益的问题，主要是以下三点：
1 、为什么同一控制下要恢复被合并方自同属时至合并日之间实现的留存收益？
2 、为什么不恢复合并日后实现的留存收益？
3 、为什么非同一控制下不恢复留存收益？
看过陈版的一些解释，说的是反映滚存影响，但还不是很能理解，所以希望各位大佬能给一个详细的解释，谢谢

回答人：chenyiwei
所谓恢复就是体现滚存影响，这是为了保证资产负债表和利润表之间的基本平衡关系，即：期初未分配利润+本期归母净利润-本期对母公司的利润分配=期末未分配利润。
既然对前期的合并利润表进行了追溯重述，将被合并方前若干年的利润表纳入，导致合并净利润增加（假设被合并方在合并日之前是盈利的，下同），那么根据上述基本勾稽关系，资产负债表上的归母留存收益也要相应增加。这就是所谓“恢复留存收益”要达到的效果，否则合并资产负债表和合并利润表之间就不平衡了。

回答人：chenyiwei
合并日后，被合并方的全套报表正常纳入合并范围，自然不需要再专门做恢复留存收益的分录。
非同一控制下合并中，被购买方在购买日之前的利润表是不纳入合并范围的，自然也就不应当恢复此前被购买方的留存收益（但专项储备等特殊情况除外）。

提问人：lijbo 时间：2021-03-26 08:05:11
@chenyiwei 请教陈版主，还有一个疑问，恢复留存收益要恢复盈余公积和未分配利润；一般情况下合并报表所有者权益的结构实收资本、资本公积、盈余公积等科目都是母公司的数据，未分配利润是母子公司持续经营的金额；如果同时恢复盈余公积和未分配利润两个科目，合并报表中的盈余公积就是母公司和同控子公司的盈余公积了；是否恢复的时候是计算子公司盈余公积和未分配利润的总和，分录做的是借：资本公积 贷：未分配利润；并不是借：资本公积 贷 未分配利润和盈余公积，谢谢。

回答人：chenyiwei
可以这样理解。子公司的盈余公积中归属母公司的份额恢复到母公司的未分配利润中。